臺灣臺中地方法院臺中簡易庭小額民事判決
110年度中小字第1203號
原      告  林子情即解婷安

被      告  蔡維明  




上列當事人間請求損害賠償事件，原告提起刑事附帶民事訴訟，
經本院刑事庭裁定移送前來（109年度中簡附民字第173號），本
院於民國110年11月4日言詞辯論終結，判決如下：
    主      文
被告應給付原告新臺幣5,000元。
原告其餘之訴駁回。
本判決原告勝訴部分得假執行。
    事實及理由
一、原告主張：被告於民國109年8月3日凌晨3時40分許，在臺中
    市○區○○路0段000號之便利商店門口，見伊與友人即訴外人
    曾莆森發生口角，先以「快點分手啦」等語揶揄，並與曾莆
    森發生肢體衝突，過程中竟以「賤女人，活該被打死」等語
    辱罵伊，嚴重貶損伊名譽及社會評價，爰依侵權行為之法律
    關係，請求被告賠償精神慰撫金等語，並聲明：被告應給付
    原告新臺幣（下同）50,000元。
二、被告則以：對原告主張之事實沒有意見，伊確有辱罵原告，
    但原告請求金額過高等語，資為抗辯，並聲明：原告之訴駁
    回。
三、得心證之理由
　㈠原告主張之上開事實，為被告所不爭執（見本院卷第154頁）
    ，且被告所涉公然侮辱犯行，業經本院以109年度中簡字第3
    032號刑事簡易判決，判處拘役10日確定在案等情，有上開
    刑事判決附卷可稽（見本院卷第17-25頁），並經本院依職
    權調取上開刑事卷宗核閱屬實，而堪信為真實。
　㈡按因故意或過失，不法侵害他人之權利者，負損害賠償責任
    ；不法侵害他人之身體、健康、名譽、自由、信用、隱私、
    貞操，或不法侵害其他人格法益而情節重大者，被害人雖非
    財產上之損害，亦得請求賠償相當之金額，民法第184條第1
    項前段、第195條第1項前段分別定有明文。法院對於精神慰
    撫金之量定，應斟酌實際加害情形、所造成之影響、被害人
    痛苦之程度、兩造之身分地位、經濟情形及其他各種狀況，
    以核定相當之數額。本件被告以「賤女人，活該被打死」等
    語辱罵原告，足以貶損原告社會人格評價，致原告精神上受
    有相當程度之痛苦，則原告依民法第195條第1項前段規定，
    請求被告賠償其非財產上損害，洵屬有據。爰審酌原告為大
    學畢業，從事自由業，月收入約2萬元，名下無不動產；被
    告為國中畢業，月收入不到1萬元，名下無不動產乙情，業
    據兩造陳明在卷（見本院卷第120頁、第154頁），並有兩造
    稅務電子閘門資料查詢表附卷足考（見本院證物袋），兼衡
    兩造之身分、地位、被告加害情形、本件侵權行為導因於被
    告介入他人口角糾紛而起、行為地點在便利商店門口等事實
    ，堪認原告請求被告賠償精神慰撫金5,000元為適當，逾此
    範圍之請求，難認有據，應予駁回。
四、綜上所述，原告依侵權行為法律關係，請求被告給付5,000
    元，為有理由，應予准許；逾此範圍之請求，為無理由，應
    予駁回。
五、本判決原告勝訴部分，係適用小額訴訟程序所為被告敗訴之
    判決，依民事訴訟法第436條之20規定，應依職權宣告假執
    行。
六、本件事證已臻明確，兩造其餘攻擊防禦方法及所提證據，經
    本院審酌後，認與判決結果不生影響，爰不逐一論駁，併此
    敘明。
七、本件原告提起刑事附帶民事訴訟，由本院刑事庭依刑事訴訟
    法第504條第1項之規定裁定移送前來，依同條第2項規定就
    原告起訴部分依法免徵第一審裁判費，且本件訴訟繫屬期間
    亦未增生訴訟費用，尚無訴訟費用負擔問題，併此敘明。
中　　華　　民　　國　　110 　年　　11　　月　　25　　日
                  臺灣臺中地方法院臺中簡易庭
                                  法　官　傅可晴
以上為正本係照原本作成。
如不服本判決，應於送達後廿日內，以判決違背法令為理由，向
本院提出上訴狀並表明上訴理由 (上訴理由應表明一、原判決所
違背之法令及其具體內容；二、依訴訟資料可認為原判決有違背
法令之具體事實) ，如於本判決宣示後送達前提起上訴者，應於
判決送達後廿日內補提上訴理由書（須附繕本）。
中　　華　　民　　國　　110 　年　　11　　月　　26　　日
                                  書記官  錢  燕